臺灣臺南地方法院刑事判決　　　　　　　　　　　　　九十三年度易字第八九八號
　　公　訴　人　臺灣台南地方法院檢察署檢察官
　　被　　　告　乙○○
右列被告因竊盜案件，經檢察官提起公訴（九十三年度偵字第一○三七七號），及同
署移
院裁定進行簡式審判程序，判決如左：
    主  文
乙○○連續攜帶兇器竊盜，累犯，處有期徒刑拾月。
    事  實
一、乙○○曾於民國九十年間因違反毒品危害防制條例案件，經本院以九十年度易字
    第五二四號判處有期徒刑七月確定，於九十一年十一月二十一日執行完畢。
二、詎乙○○仍無悔意，於有期徒刑執行完畢後五年內，於九十三年十月四日晚上十
    時三十分許，在臺南縣安定鄉海寮村一六七之三號前，見丙○○所有之車牌號碼
    ＭＫＶ─３７６號重型機車未上鎖之際，竟與甲○○（另由本院審結）基於意圖
    為自己不法所有之概括犯意聯絡，由甲○○下手行竊，發動機車後，搭載乙○○
    離去。嗣於十月五日凌晨一時許，經警在臺南縣仁德鄉○○村○○路○段一一四
    巷口當場查獲，並扣得乙○○與甲○○共乘之前開機車（業經發還）。
三、乙○○仍承前開概括之犯意，於九十三年十一月五日上午十二時五十分許，在臺
    南市○○區○○街一段五九號李立婷就職之工廠廠房內，持甲○○所有客觀上可
    供兇器使用之Ｔ字起子一支，破壞車頭鎖、置於自己實力支配後，下手行竊謝水
    蓮所有、供陳靜惠使用之車牌號碼Ｊ２６─９１６號重型機車，嗣經乙○○將機
    車牽離廠房之際，為李立婷發現，而報警當場逮捕乙○○，並扣得Ｔ字起子一支
    及機車一輛（機車業已發還）。
四、案經丙○○訴由臺南縣警察局歸仁分局報請臺灣臺南地方法院檢察署檢察官偵查
    起訴及臺南市警察局第三分局報請該署檢察官移送併案審理。
    理  由
一、本件係經被告乙○○於本院當庭表示認罪，而以簡式審判程序加以審理，有本院
    九十三年十一月三十日準備程序筆錄及審判筆錄附卷足憑，則依據刑事訴訟法第
    二百七十三條之二、同法第一百五十九條第二項之規定，不適用傳聞法則有關限
    制證據能力之相關規定，合先敘明。
二、訊據被告乙○○於本院審理時，對於右開事實均坦承不諱（見本院九十三年十一
    月三十日準備程序筆錄、審理筆錄，九十三年十二月十四日審理筆錄），經核與
    被害人陳靜惠，證人李立婷、及告訴人丙○○於警詢中所陳述之詞大致相符（見
    臺南縣警察局歸仁分局警卷第十三頁警詢筆錄、臺南市警察局第三分局警卷第三
    、四頁），扣押書二紙、贓物認領保管收據二紙、車輛竊盜、車牌失竊資料個別
    查詢報─查詢車輛認可資料二紙、及照片七幀及二幀在卷可資佐證（參見臺南縣
    警察局歸仁分局警卷第十四頁、十五頁、第二十四頁至第二十七頁、第三十頁，
    臺南市警察局第三分局第五頁、第六頁、第七頁、第二十頁），並有Ｔ字起子一
    把扣案為憑（參見臺灣臺南地方法院檢察署九十三年度第一一五○三號卷第十頁
    ），綜上各情相互參酌，被告之自白經核與事實相符，足可採信，其竊盜犯行洵
    堪認定，應依法論科。
三、查被告乙○○與甲○○竊取丙○○所有之機車，核其所為，係犯刑法第三百二十
    條第一項竊盜罪，又其與甲○○就竊盜犯行間，有犯意之聯絡及行為之分擔，應
    依刑法第二十八條論以共犯；又按刑法第三百二十一條第一項第三款之攜帶兇器
    竊盜罪，係以行為人攜帶兇器竊盜為其加重條件，此所謂兇器，其種類並無限制
    ，凡客觀上足對人之生命、身體、安全構成威脅，具有危險性之兇器均屬之，且
    祇須行竊時攜帶此種具有危險性之兇器為已足，並不以攜帶之初有行兇之意圖為
    必要（最高法院九十二年台上字第一三三二號判決要旨參照），查被告用以行竊
    之Ｔ字起子一支，前端尖銳，可見在客觀上足對人之生命、身體及安全構成威脅
    ，可供兇器使用無訛，是被告持客觀上足供兇器使用之Ｔ字起子破壞機車車鎖，
    竊取蘇水蓮之機車，並置於自己實力支配下而移動，已達既遂之程度，核其所為
    ，係犯刑法第三百二十一條第一項第三款加重竊盜罪。被告先後一次普通竊盜及
    一次加重竊盜之犯行，時間緊接，方法相同，觸犯基本犯罪構成要件相同之罪名
    ，顯係基於概括犯意反覆實施，為連續犯，應依刑法第五十六條連續犯之規定論
    以一罪即連續加重竊盜罪，並加重其刑。另被告所為事實欄三所載犯罪事實，雖
    未據起訴，惟與起訴部分之事實二所示之竊盜犯行間，具有連續犯之裁判上一罪
    關係，已如前述，且經檢察官移送併辦，應為起訴效力所及，本院自應併予審理
    ，附此敘明。此外，被告有如事實欄一所載之前科，有臺灣高等法院被告全國前
    案紀錄表在卷為憑，其於有期徒刑執行完畢後五年內，再犯本件犯罪，為累犯，
    應依刑法第四十七條累犯之規定遞予加重其刑。爰審酌被告犯罪之動機、目的係
    貪圖不法利益、手段、次數，犯罪所得為二台機車，被告前有前科、素行不佳，
    惟於本院審理時，均坦認上開犯行，顯見態度良好等一切情狀，量處如主文所示
    之刑，以資懲儆。
四、沒收部分：
    扣案之Ｔ字起子一支雖供被告犯罪所用，惟非被告所有，且非違禁物，爰不另外
    宣告沒收，併此敘明。
五、至於同案被告甲○○部分，待其到庭後另行審結。
據上論斷，應依刑事訴訟法第二百七十三條之一第一項、第二百九十九條第一項前段
，刑法第第五十六條、第三百二十一條第一項第三款、第四十七條，判決如主文。
本案經檢察官陳擁文偵查後提起公訴、檢察官陳竹君偵查後移送併辦；檢察官周文祥
到庭執行職務。
中      華      民      國      九十三    年    十二    月    二十一    日
                                  臺灣臺南地方法院刑事第二庭
                                      法  官  洪  士  傑
右正本證明與原本無異。
如不服本判決，應於判決送達後十日內，向本院提出上訴狀（應附繕本）。
                                      書記官  李  佩  珊
中      華      民      國      九十三    年    十二    月    二十四    日
附錄法條：
中華民國刑法第三百二十一條
犯竊盜罪而有左列情形之一者，處六月以上、五年以下有期徒刑：
一  於夜間侵入住宅或有人居住之建築物、船艦或隱匿其內而犯之者。
二  毀越門扇、牆垣或其他安全設備而犯之者。
三  攜帶兇器而犯之者。
四  結夥三人以上而犯之者。
五  乘火災、水災或其他災害之際而犯之者。
六  在車站或埠頭而犯之者。
前項之未遂犯罰之。
